【裁判字號】    99,交抗,646
【裁判日期】    990727
【裁判案由】    聲明異議
【裁判全文】
臺灣高等法院臺中分院交通事件裁定
抗  告  人
即受處分人  甲○○
上列抗告人因聲明異議案件，不服臺灣南投地方法院中華民國99
年6月22日所為裁定（99年度審交聲字第272號）提起抗告，本院
裁定如下：
    主  文
抗告駁回。
    理  由
一本件原裁定如附件。
二抗告意旨略稱：抗告人所有車牌號碼4892─VF自小客車於98年
  9月30日8時30分，在國道六號高速公路6.8公里處違反道路交
  通管理條例超速，因為抗告人沒有親自收到罰單，就沒有逾越
  應到案期限60日以上情形，就不能罰鍰新台幣(下同) 4,500元
  及記違規點數1點，請能給抗告人到法院來說明，或能裁處基
  本之3,000元罰鍰等語。
三經查抗告人對於其所有之上開車牌號碼4892─VF自用小客貨車
  ，於前揭時地超速違規之事實，並不爭執。而抗告人於原處分
  機關所留存之住址為「南投縣國姓鄉南港村港頭巷43號」，有
  汽車車籍查詢1紙在卷可按；且抗告人之住所自91年5月16日起
  即設於「南投縣國姓鄉南港村港頭巷43號」，此復有經法務部
  戶役政連結作業系統查詢之抗告人全戶戶籍資料及遷徙紀錄資
  料各1份附卷可憑；而系爭舉發通知單含採證照片係由原舉發
  單位交郵局依抗告人之上址「南投縣國姓鄉南港村港頭巷43號
  」遞送，因遷移不明無法投遞而於98年10月27日遭退回，此有
  原掛號函件信封1件在卷可稽，足認抗告人確有應送達處所不
  明之情形，是合於公示送達之要件，原舉發單位據此循行政程
  序法規定依職權於98年12月11日為公示送達，此有內政部警政
  署國道公路警察局第七警察隊98年12月11日公警七交字第0980
  791930號函暨所附公告、國道公路警察局舉發違反道路交通管
  理事件通知單(通知聯送達名冊) 公示送達清冊各1件(均影本)
  附卷可查。而依行政程序法第81條前段規定，公示送達自公告
  或最後刊登之日起，20日發生效力，抗告人於系爭舉發通知單
  98年12月11日公告後之20日公示送達生效後，復未於其後15日
  內向原處分機關陳述意見，且有逾越應到案期限60日以上情形
  ，則原處分機關據以援引相關規定裁處抗告人罰鍰4,500元，
  並記違規點數1點，並無不當。原審駁回抗告人之異議，經核
  於法並無違誤。抗告人抗告意旨以其未收到系爭舉發通知單云
  云，指摘原裁定不當，非有理由，應予駁回。
據上論斷，應依道路交通事件處理辦法第26條、刑事訴訟法第41
2條，裁定如主文。
中    華    民    國    99    年    7     月    27    日
            刑事第一庭    審判長法  官  李  璋  鵬
                                法  官  胡  忠  文
                                法  官  陳  欣  安
以上正本證明與原本無異。
不得抗告。
                                書記官  黃  薰  慧
中    華    民    國    99    年    7     月    27    日

司法院資訊處製作；財團法人民間司法改革基金會備份。
